

[Ahmad Setya Aji]

Tangerang, Banten, 15123 | 081286520877 | akhmadsetyaa@gmail.com

Tentang Saya

Saya Ahmad Setya Aji, lulusan Teknik Informatika Universitas Muhammadiyah Tangerang tahun 2020. Memiliki pengalaman sebagai Administrasi Packaging di PT Lotus Mas dengan achievement 80% efisiensi pekerjaan menggunakan SAP (System Application and Product). Saya memiliki minat berkarir sebagai staff administrasi dan mahir dalam menggunakan Microsoft Office, Memiliki pengalaman sebagai Gudang WareHouse di PT Lotus Mas dengan achievement 90% efisiensi pekerjaan menyiapkan barang untuk di gunakan produksi serta merapihkan barang jadi dari produksi

Kemampuan & Kompetensi

- Microsoft Office
- SAP
- Manajemen Waktu

- Kemampuan diri untuk belajar
- Percaya Diri
- Mengoprasikan nettbean

Pengalaman Kerja

PT.Lotus Mas (Tangerang, Indonesia)

Administrasi Packaging (Juni 2022-Juni 2023)

- Bertanggung jawab penuh atas Keluar masuknya barang
- Mampu bekerja sama dengan team maupun individu
- Menginput barang keluar dan masuk ke produksi maupun dari supplier
- Stok opname setiap 1 bulan sekali

PT.Lotus Mas (Tangerang, Indonesia)

Gudang (WareHouse) (April 2019-Juni 2022)

• Membantu pengecekan stock gudang dan membuat setiap laporan pengiriman dan penyimpanan barang masuk ataupun keluar,

Pendidikan

Universitas Muhammadiyah Tangerang (2017-2020)

S1 Teknik Informatika - IPK 3,40

- Mengikuti Organisasi Mapala
- Mengikuti kegiatan BEM Fakultas Teknik Informatika tahun 2018

SMAN 6 Tangerang (2012-2015)

Jurusan IPS

- Mengadakan kegiatan perlombaan class meeting antar angkatan dengan rekan OSIS 2014
- Mengikuti Organisasi Osis

Sertifikat

Universitas Muhammadiyah Tangerang (Juli 2015-Agustus 2019)

S1 Teknik Informatika - IPK 3,40

- Seminar Nasional Metode penelitian dalam penulisan karya ilmiah bidang teknik informatika
- Seminar nasional analisa dan perancangan sistem menggunakan uml